臺灣桃園地方法院民事裁定
110年度保險字第18號
原      告  張李玉蘭
訴訟代理人  林添進律師
被      告  南山人壽保險股份有限公司

法定代理人  尹崇堯  
訴訟代理人  李世宇律師
複代理人    劉北芳律師（訴訟中終止委任）
參  加  人  張瀞文  
上列原告與被告南山人壽保險股份有限公司間請求給付保險金事
件，原告聲請命被告提出文書資料，本院裁定如下：
    主  文
被告南山人壽保險股份有限公司應於本裁定送達後7日內，向本
院提出保單號碼Z000000000號人壽保險要保書原本及保單號碼Z0
00000000號於民國96年6月22日之「契約變更/復效/保單補發」
申請書原本，以供本院函請鑑定機關鑑定。
    理  由
一、按聲明書證，係使用他造所執之文書者，應聲請法院命他造
    提出。前項聲請，應表明下列各款事項：一、應命其提出之
    文書。二、依該文書應證之事實。三、文書之內容。四、文
    書為他造所執之事由。五、他造有提出文書義務之原因。又
    ，法院認應證之事實重要，且舉證人之聲請正當者，應以裁
    定命他造提出文書。下列各款文書，當事人有提出之義務：
    一、該當事人於訴訟程序中曾經引用者。二、他造依法律規
    定，得請求交付或閱覽者。三、為他造之利益而作者。四、
    商業帳簿。五、就與本件訴訟有關之事項所作者。而當事人
    無正當理由不從提出文書之命者，法院得審酌情形認他造關
    於該文書之主張或依該文書應證之事實為真實。前項情形，
    於裁判前應令當事人有辯論之機會。民事訴訟法第342 條第
    1 項、第343條、第344 條第1 項及第345 條分別定有明文
    。
二、經查，本件原告依兩造間保單號碼Z000000000號人壽保險契
    約（下稱系爭保單），起訴請求被告南山人壽保險股份有限
    公司給付保險金，並認於96年6月22日之「契約變更/復效/
    保單補發」申請書（下稱系爭申請書）上所載原告簽名為不
    真正等情，業經被告否認，則兩造就系爭申請書上原告簽名
    真正有爭執，並經本院依當事人訊問原告，原告亦當庭陳述
    系爭申請書非伊所親簽、亦未授權他人代簽等語（見本院卷
    第195頁），就系爭申請書所載原告簽名聲請鑑定與系爭保
    單所載原告簽名筆跡之同一性，則系爭申請書與系爭保單之
    證據資料屬於民事訴訟法第344 條第1 項第5 款所定應提出
    文書，且現為被告所保管，則原告於110年12月23日聲請命
    被告提出如主文所示之文書以函請法務部調查局鑑定（見本
    院卷第48頁），合於首揭規定，應予准許。如被告無正當理
    由不提出，本院得審酌情形認原告關於上開文書之主張，或
    依上開文書應證之事實為真實，爰裁定如主文所示。 
中　　華　　民　　國　　111 　年　　7 　　月　　28　　日
                  民事第四庭    法　官　林常智
上列正本證明與原本無異。
本裁定不得抗告。
中　　華　　民　　國　　111 　年　　7 　　月　　28　　日
                                書記官　石幸子